【裁判字號】    99,易,178
【裁判日期】    990915
【裁判案由】    妨害公務
【裁判全文】
臺灣花蓮地方法院刑事判決               99年度易字第178號
公  訴  人  臺灣花蓮地方法院檢察署檢察官
被      告  甲○○
上列被告因妨害公務案件，經檢察官提起公訴（99年度偵字第14
13號），本院判決如下：
    主  文
甲○○犯妨害公務執行罪，處拘役貳拾日，如易科罰金，以新臺
幣壹仟元折算壹日。
    事  實
一、甲○○於民國99年 3月4日上午6時50分左右，在花蓮漁港港
    區中央凸堤處卸載漁獲時，明知依海岸巡防法第 4條服務於
    國家所屬機關東部地區巡防局第83岸巡大隊花蓮漁港安檢所
    而具有法定職務權限之公務員乙○○、楊鴻凱，係在該處依
    法執行巡邏職務，然因與乙○○發生口角爭執且乙○○口出
    穢言（乙○○所涉公然侮辱部分，本院業因甲○○撤回告訴
    另為不受理判決）而心生不滿，竟基於妨害公務執行及侮辱
    公務員之犯意，先推撞乙○○身體，復徒手毆打其頭部，同
    時辱罵三字經及持前端尖銳之鐵管 1支作勢攻擊，以此方式
    施強暴、脅迫及侮辱，並造成乙○○受有右側耳後疼痛之傷
    害（傷害、公然侮辱部分未經告訴），嗣經乙○○報請支援
    而查獲。
二、案經東部地區巡防局第83岸巡大隊報告臺灣花蓮地方法院檢
    察署檢察官偵查起訴。
    理  由
一、按被告以外之人於審判外之陳述，雖不符前4 條（即刑事訴
    訟法第159 條之1至之4）之規定，而經當事人於審判程序同
    意作為證據，法院審酌該言詞陳述或書面陳述作成時之情況
    ，認為適當者，亦得為證據。當事人、代理人或辯護人於法
    院調查證據時，知有第159條第1項不得為證據之情形，而未
    於言詞辯論終結前聲明異議者，視為有前項之同意，刑事訴
    訟法第159條之5定有明文。經查，檢察官及被告甲○○於本
    院言詞辯論終結前，就本判決所引用下列各項屬於審判外陳
    述之證據，知有第159條第1項不得為證據之情形，均未聲明
    異議，且表示不爭執，經本院審酌該證據作成情況均無不適
    當之情形，是依上開規定，認得作為本案證據。
二、上開犯罪事實，業據被告於本院審理中坦承不諱，核與被害
    人乙○○於警詢時及偵訊中之指訴、證人楊鴻凱於警詢時及
    偵訊中之證述相符，並有署立花蓮醫院診斷證明書 1紙、現
    場照片2張及被害人值勤表影本、值勤工作紀錄簿影本各1份
    附卷可稽，且本院於99年 6月10日勘驗案發時蒐證錄影光碟
    確認屬實，製有勘驗筆錄 1份存卷可參，足認被告前揭自白
    確與事實相符。本案事證明確，自應依法論科。
三、核被告所為，係犯刑法第135條第1項妨害公務執行罪、第14
    0條第1項侮辱公務員罪。被告以同一行為觸犯兩罪，應依刑
    法第55條想像競合犯之規定，從一重之妨害公務執行罪處斷
    。爰審酌被告有前科紀錄，素行非佳，此有臺灣高等法院被
    告前案紀錄表 1份附卷可參，因被害人口出穢言而心生不滿
    ，竟對依法執行職務之被害人施以強暴、脅迫及侮辱，且造
    成被害人受傷，犯罪手段非輕，惟念其犯後坦承犯行，並對
    被害人當庭表達歉意，撤回對被害人之告訴，且兩人握手言
    和，堪認被告顯有悔意等一切情狀，量處如主文所示之刑，
    並諭知易科罰金之折算標準。至前端尖銳之鐵管 1支，雖係
    被告所有之物，然未扣案，為避免將來執行上之困難，爰不
    併為沒收之諭知，附此敘明。
據上論斷，應依刑事訴訟法第 299條第1項前段，刑法第135條第
1項、第140條第1項、第55款、第41條第1項前段，刑法施行法第
1條之1，判決如主文。
本案經檢察官簡淑如到庭執行職務。
中    華    民    國    99    年    9     月    15    日
                  刑事第一庭  審判長  法  官  陳世博
                                      法  官  林恒祺
                                      法  官  曹庭毓
以上正本證明與原本無異。
如不服本判決應於收受送達後10日內向本院提出上訴書狀，並應
敘述具體理由。其未敘述上訴理由者，應於上訴期間屆滿後20日
內向本院補提理由書(均須按他造當事人之人數附繕本)「切勿逕
送上級法院」。告訴人或被害人如對於本判決不服者，應具備理
由請求檢察官上訴，其上訴期間之計算係以檢察官收受判決正本
之日期為準。
中    華    民    國    99    年    9     月    15    日
                                      書記官
附錄本判決論罪之法律條文：
中華民國刑法第135條第1項
對於公務員依法執行職務時，施強暴脅迫者，處 3年以下有期徒
刑、拘役或3百元以下罰金。
中華民國刑法第140條第1項
於公務員依法執行職務時，當場侮辱，或對於其依法執行之職務
公然侮辱者，處6月以下有期徒刑、拘役或1百元以下罰金。

司法院資訊處製作；財團法人民間司法改革基金會備份。
